臺灣板橋地方法院交通事件裁定　　　 96年度交聲字第812號
原處分機關　交通部公路總局臺北區監理所板橋監理站
異　議　人
即受處分人　乙○○
上列異議人即受處分人因違反道路交通管理處罰條例案件，對於
交通部公路總局臺北區監理所板橋監理站中華民國九十五年九月
十四日所為之處分（原處分案號：板監裁字裁四一－ＡＢＪ三０
三二一三號），聲明異議，本院裁定如下：
    主  文
異議駁回。
    理  由
一、原處分意旨略以：異議人即受處分人乙○○（原名張志新）
    ，騎乘Ｋ二Ｂ－六七六號重型機車，於民國九十五年五月二
    十一日十時四十七分許，行經臺北市○○○路○段與光復北
    路路口，因「不依標線標誌號誌指示（機車不依規定兩段式
    左轉）」違規，由臺北市政府警察局交通警察大隊員警當場
    查獲，依道路交通管理處罰條例第四十八條第一項第二款規
    定，製發北市警交大字第ＡＢＪ三０三二一三號舉發違反道
    路交通管理事件通知單舉發，嗣經原處分機關於九十五年九
    月十四日，以北監營裁字裁四一－ＡＢＪ三０三二一三號裁
    決書，裁處罰鍰新臺幣（下同）一千八百元，並依第六十三
    條第一項第一款記違規點數一點。
二、聲明異議意旨略以：異議人當時在桃園租屋工作，故並未行
    經上開路段，且從未收到過舉發通知單，為此請求撤銷原處
    分云云。
三、按機器腳踏車行駛至交岔路口，其轉彎，應依標誌或標線之
    規定行駛，道路交通安全規則第九十九條第二項前段定有明
    文。次按機慢車兩段左轉標誌，用以告示左轉機器腳踏車或
    慢車駕駛人應遵照號誌指示，在號誌顯示允許直行時先行駛
    至右前方路口之左轉待轉區等待左轉，俟該方向號誌顯示允
    許直行後，再行續駛，以兩段方式完成左轉。本標誌設於實
    施機慢車兩段左轉路口附近顯明之處，並配合劃設機慢車左
    轉待轉區○○○道路交通標誌標線號誌設置規則第六十五條
    第一項定有明文。再按汽車駕駛人轉彎時，有不依標誌、標
    線、號誌指示者，處新臺幣六百元以上一千八百元以下罰鍰
    ，並記違規點數一點，道路交通管理處罰條例第四十八條第
    一項第二款、第六十三條第一項第一款分別定有明文。末按
    行為人有違反道路交通管理處罰條例之情形者，應填製舉發
    違反道路交通管理事件通知單，並於被通知人欄予以勾記，
    其係當場舉發者，應填記駕駛人或行為人姓名、性別、出生
    年月日、地址、身分證統一編號及車主姓名、地址、車牌號
    碼、車輛種類。被查獲之駕駛人或行為人為受處分人時，應
    於填記通知單後將通知聯交付該駕駛人或行為人簽名或蓋章
    收受之；拒絕簽章者，仍應將通知聯交付該駕駛人或行為人
    收受，並記明其事由及交付之時間；拒絕收受者，應告知其
    應到案時間及處所，並記明事由與告知事項，視為已收受，
    違反道路交通管理事件統一裁罰基準及處理細則第十一條第
    一項第一款定有明文。
四、經查：
  (一)本件異議人乙○○騎乘前開重型機車，於上揭時間、地點，
    因駕駛人有「不依標誌、標線、號誌指示」之違規，經警當
    場攔停，有臺北市政府警察局交通警察大隊北市警交大字第
    ＡＢＪ三０三二一三號舉發違反道路交通管理事件通知單影
    本一紙在卷足稽，而就此違規事實亦經證人即本件舉發員警
    甲○○在本院訊問時證稱：當日該違規駕駛人是從台北市○
    ○○路南往北左轉南京東路往西行進，伊看到駕駛人機車未
    依兩段式左轉，就把他攔停下來，經告知駕駛人因何原因違
    規，叫他出示駕、行照，依法告發，伊印象中該駕駛人應該
    有出示駕照及行照，伊記得他還有跟伊說他有改名字，行照
    的名字是乙○○，駕照的名字是張志新，乙○○和張志新是
    同一人，伊是登記駕照上的名字，而該違規駕駛人有收紅單
    但沒有簽名。伊有拿行照對照車牌號碼，在違規車號的登記
    上不可能錯誤等語。又異議人在本院訊問時供稱：伊原名是
    張志新，駕照還未更換，所以駕照上之名字是張志新，而伊
    當初買車時行照就是用新名字等語，經核若本件舉發員警即
    證人甲○○舉發有誤，衡情應無法知悉異議人有更名之情事
    上之姓名填製舉發通知單；再參以證人甲○○係臺北市政府
    警察局交通警察大隊之員警，平日職司犯罪偵查及道路交通
    管理、維護交通秩序之指揮稽查等工作，其與異議人間素昧
    平生又無怨隙，殊無甘冒偽證罪責，而誣指異議人有違規之
    事實。是以，異議人確有前揭違規行為，堪以認定。
  (二)又異議人雖復辯稱：伊未收到本件罰單云云。惟查，本件證
    人即舉發員警甲○○亦到庭證稱：印象中異議人有收紅單但
    沒有簽名等語（見本院九十六年八月六日訊問筆錄），且舉
    發員警於舉發當時，亦在前開本件舉發通知單上註記：「已
    收受紅單（拒簽）」等字樣，此有前揭舉發違反道路交通管
    理事件通知單在卷可考；俱見舉發員警確於上開時地，將本
    件之違規時間、地點、到案日期、應到案處所及違規事實等
    項於舉發通知單上填載明確，並已交異議人收受，依上開細
    則第十一條第一項第一款中段之規定，應認異議人已經收受
    該通知單，則異議人辯稱未收到舉發通知單云云，應係事後
    卸責之詞，不足採信。
五、綜上，異議人於前揭時、地騎乘上開重型機車有不依標線、
    標誌、號誌指示之違規行為，洵堪認定。原處分機關援引首
    揭規定，對異議人裁處罰鍰一千八百元，並記違規點數一點
    ，並無不當，本件異議為無理由，應予駁回。
據上論斷，應依道路交通案件處理辦法第十九條，裁定如主文。
中　　華　　民　　國　　96　　年　　10　　月　　19　　日
　　　　　　　　　交通法庭　法　官  王士珮
以上正本證明與原本無異。
如不服本裁定應於送達後五日內向本院提出抗告狀。
                          　書記官  程欣怡
中　　華　　民　　國　　96　　年　　10　　月　　22　　日
